臺灣彰化地方法院刑事判決　　　　　　　　　　　　九十三年度訴字第一六五號
　　公　訴　人　臺灣彰化地方法院檢察署檢察官
　　被　　　告　甲○○
右列被告因毒品危害防制條例案件，經檢察官提起公訴（九十三年度毒偵字第一二○
四號），及移
刑事訴訟法第二百七十三條之一第一項之情形，而改依簡式審判程序判決如左：
    主  文
甲○○連續施用第一級毒品，累犯，處有期徒刑壹年。
扣案之海洛因壹包（淨重零點零貳公克）沒收銷燬之；注射針筒壹支沒收。
    事  實
一、甲○○前於八十七年間，因施用毒品案件，經觀察、勒戒後，認無繼續施用毒品
    傾向，由臺灣彰化地方法院檢察署檢察官於八十七年十月十九日，以八十七年度
    偵字第九○○九號為不起訴處分確定；復於八十八年間，因施用毒品案件，經觀
    察、勒戒後，認有繼續施用毒品之傾向，由臺灣板橋地方法院檢察署檢察官提起
    公訴並聲請強制戒治，強制戒治部分已於八十九年三月七日執行完畢，起訴部分
    經台灣板橋地方法院於八十八年五月二十九日，以八十八年度訴更字第七號判處
    應執行有期徒刑十一月確定，於九十年五月七日執行完畢。詎其仍不知悔改，復
    基於施用第一級毒品海洛因之概括犯意，自九十三年三月初起至九十三年八月十
    四日止，連續在其位於彰化縣二林鎮○○里○○路十二號住處，以將第一級毒品
    海洛因攙入水混合，用注射針筒注射入血管之方式，施用第一級毒品海洛因多次
    。嗣於九十三年七月十五日二十時三十分許，為警在彰化縣芳苑鄉○○村○○○
    ○道路查獲，並扣得注射針筒一支；另於九十三年七月二十九日二十三時五十分
    許，為警在雲林縣西螺鎮○○路中山國小附近查獲，並扣得海洛因一包（淨重○
    ‧○二公克）；復於九十三年八月十五日十三時許，為警在其上開住處查獲。
二、案經彰化縣警察局二林分局報請臺灣彰化地方法院檢察署檢察官偵查起訴暨移送
    併案審理。
    理  由
一、按除被告所犯為死刑、無期徒刑、最輕本刑為三年以上有期徒刑之罪或高等法院
    管轄第一審案件者外，於前條第一項程序進行中，被告先就被訴事實為有罪之陳
    述時，審判長得告知被告簡式審判程序之旨，並聽取當事人、代理人、辯護人及
    輔佐人之意見後，裁定進行簡式審判程序；除簡式審判程序及簡易程序案件外，
    第一審應行合議審判，刑事訴訟法第二百七十三條之一第一項、第二百八十四條
    之一分別定有明文。本件被告所涉係死刑、無期徒刑、最輕本刑為三年以上有期
    徒刑之罪或高等法院管轄第一審案件以外之罪，並於本院行準備程序時就被訴事
    實為有罪之陳述，本院合議庭依前揭規定，經評議結果，裁定改由受命法官獨任
    行簡式審判程序，先予敘明。
二、訊據被告甲○○對於右揭事實坦承不諱，且其三次為警查獲時所採取之尿液，經
    送鑑驗結果，確均呈嗎啡陽性反應，此有彰化縣衛生局煙毒尿液檢驗成績書三紙
    附卷可稽，而扣案之白色粉末一包，經送鑑驗結果確含第一級毒品海洛因成分，
    此亦有法務部調查局鑑定通知書一紙在卷足憑，此外並有海洛因一包（淨重○‧
    ○二公克）、注射針筒一支扣案可資佐證，足徵被告之自白核與事實相符，堪予
    採信，是以被告連續施用第一級毒品海洛因之犯行堪予認定。又被告前於八十七
    年間，因施用毒品案件，經觀察、勒戒後，認無繼續施用毒品傾向，由臺灣彰化
    地方法院檢察署檢察官於八十七年十月十九日，以八十七年度偵字第九○○九號
    為不起訴處分確定；復於八十八年間，因施用毒品案件，經觀察、勒戒後，認有
    繼續施用毒品之傾向，由臺灣板橋地方法院檢察署檢察官提起公訴並聲請強制戒
    治，強制戒治部分已於八十九年三月七日執行完畢，起訴部分經台灣板橋地方法
    院於八十八年五月二十九日，以八十八年度訴更字第七號判處應執行有期徒刑十
    一月確定，詎被告於五年內又再犯本案，此有臺灣高等法院被告全國前案紀錄表
    及臺灣彰化地方法院檢察署刑案資料查註紀錄表在卷足憑。綜上所述，本件事證
    已臻明確，被告犯行洵堪認定。
三、核被告所為，係犯毒品危害防制條例第十條第一項之施用第一級毒品罪。其於施
    用毒品海洛因前後持有海洛因之低度行為，均應為其施用之高度行為所吸收，均
    不另論罪。被告先後多次施用第一級毒品海洛因之犯行，時間緊接，所犯又係構
    成要件相同之罪名，顯係基於概括犯意為之，應依連續犯規定論以一罪，並依法
    加重其刑。查被告係自九十三年三月初起至同年八月十四日止，有連續施用第一
    級毒品海洛因之犯行，而公訴人僅就被告自九十三年三月初起至同年七月十五日
    止，連續施用第一級毒品海洛因多次之犯行提起公訴，該未經起訴之部分，與檢
    察官起訴部分，因被告係基於概括犯意之犯意而為之，具有連續犯關係，屬裁判
    上一罪，其一部起訴之效力及於全部，故本院自得併予審究。又被告曾於八十八
    年間因施用毒品案件，經台灣板橋地方法院於八十八年五月二十九日，以八十八
    年度訴更字第七號判處應執行有期徒刑十一月確定，於九十年五月七日執行完畢
    ，此有臺灣彰化地方法院檢察署刑案資料查註紀錄表在卷可稽，其於受有期徒刑
    執行完畢五年以內再犯有期徒刑以上之本罪，為累犯，應依法遞加重其刑。爰審
    酌被告施用毒品犯罪之動機、目的、方法、施用毒品時間之長短、犯罪所生危害
    及其犯罪後之態度等一切情狀，量處如主文所示之刑。扣案之海洛因一包（淨重
    ○．○二公克），應併予諭知沒收銷燬之；又扣案之注射針筒一支，係被告所有
    ，供其施用海洛因所用之物，此據被告陳明在卷，爰依刑法第三十八條第一項第
    二款之規定，併予宣告沒收。
據上論斷，應依刑事訴訟法第二百七十三條之一第一項、第二百九十九條第一項前段
，毒品危害防制條例第十條第一項、第十八條第一項前段，刑法第十一條前段、第五
十六條、第四十七條、第三十八條第一項第二款，判決如主文。
本案經檢察官揚忠城到庭執行職務。
中      華      民      國    九十三    年    十一    月    二十五      日
                              臺灣彰化地方法院刑事第二庭
                                法      官  宋  恭  良
右正本證明與原本無異。
如不服本判決，應於判決送達後十日內向本院提出上訴狀( 須附繕本 )。
                                法院書記官  劉  玫  金
中      華      民      國    九十三    年    十一    月    二十九      日
毒品危害防制條例第十條
施用第一級毒品者，處六月以上五年以下有期徒刑。
施用第二級毒品者，處三年以下有期徒刑。
